臺灣高雄地方法院刑事判決　　　　　　　94年度易字第1034號
公　訴　人　臺灣高雄地方法院檢察署檢察官
被　　　告　甲○○　男　32歲.
上列被告因違反毒品危害防制條例案件，經檢察官提起公訴（94
年度毒偵字第3902、4035號），本院合議庭裁定由受命法官獨任
進行簡式審判程序後判決如下：
    主  文
甲○○連續施用第二級毒品，累犯，處有期徒刑肆月，如易科罰
金，以參佰元折算壹日。扣案含有第二級毒品甲基安非他命成分
之晶體（驗後毛重捌點貳公克）沒收銷燬。玻璃球壹個、剷管參
支及殘渣袋壹拾肆個，均沒收。
    事  實
一、甲○○前於民國（下同）91年間因毒品危害防制條例案件，
    經法院判處有期徒刑10月確定，於92年8 月4 日執行完畢。
二、甲○○前於89年間因施用毒品案件，經本院以89年度毒聲字
    第6800號裁定送觀察勒戒後，認有繼續施用毒品傾向，經檢
    察官聲請本院以89年度毒聲字第7906號裁定施以強制戒治，
    嗣經停止戒治、撤銷停止戒治，於91年4 月25日執行完畢，
    於91年4 月26日釋放。詎甲○○仍未戒除毒癮，復基於施用
    第二級毒品甲基安非他命之概括犯意，於前揭強制戒治執行
    完畢釋放後5 年內之94年3 月間某日起至94年3 月30日22時
    許止，以每日平均施用2 次，連續在高雄市○○區○○里○
    ○街7 號住處內，以將甲基安非他命置入玻璃球內以火燒烤
    吸取煙霧之方式施用第二級毒品甲基安非他命多次，為警分
    別於(一)94年3 月16日10時50分許，經高雄市政府警察局楠梓
    分局通知到場採尿送驗後查獲；(二)94年3 月31日15時30分許
    ，持搜索票前往高雄市○○區○○里○○鄰○○街7 號前查獲
    ，並扣得含有第二級毒品甲基安非他命成分之晶體（驗後毛
    重8.2 公克）、甲○○所有供施用甲基安非他命所用之玻璃
    球1 個、剷管3 支及殘渣袋14個。
二、案分別經高雄縣警察局仁武分局報請及高雄市政府警察局楠
    梓分局移請臺灣高雄地方法院檢察署檢察官偵查起訴。
    理  由
一、(一)上揭事實業據被告本院審理時為有罪陳述，且(二)被告2 次
    被查獲所採集之尿液經檢驗後，均呈現甲基安非他命陽性反
    應，此分別有長榮大學94年3 月24日TRC 檢體編號LA000000
    0 號確認報告（見高市警楠分三字第0940009420號卷第6 頁
    ）、台灣檢驗科技股份有限公司於94年4 月19日編號KＺ0000
    0000 0000 號檢驗報告各1 紙（見94毒偵3902號卷第25頁）
    在卷可稽，(三)又扣案之晶體，經送驗結果，確含有第二級毒
    品甲基安非他命成分，此亦有高雄醫學大學附設中和紀念醫
    院94年6 月7 日編號0000-000號檢驗報告1 紙在卷（見94毒
    偵3902號卷第41頁）可查，並有甲○○所有供施用甲基安非
    他命所用之玻璃球1 個、剷管3 支及殘渣袋14個扣案可證，
    足見被告之上開自白，與事實相符，堪為採信。(四)另被告前
    因前於89年間因施用毒品案件，經本院以89年度毒聲字第
    6800號裁定送觀察勒戒後，認有繼續施用毒品傾向，經檢察
    官聲請本院以89年度毒聲字第7906號裁定施以強制戒治，嗣
    經停止戒治、撤銷停止戒治，於91年4 月25日執行完畢，於
    91年4 月26日釋放之事實，有臺灣高等法院被告全國前案紀
    錄表及臺灣高雄地方法院檢察署刑案資料查註紀錄表在卷足
    參，是本件事證明確，應予依法論科。
二、(一)查甲基安非他命係毒品危害防制條例第2 條第2 項第2 款
    明定之第二級毒品，被告甲○○前因施用毒品，經強制戒治
    執行完畢釋放後，5 年內再為本件施用毒品犯行，核其所為
    ，係犯毒品危害防制條例第10條第2 項之施用第二級毒品罪
    。被告持有第二級毒品之行為已為其施用之高度行為所吸收
    ，不另論罪。(二)被告多次施用第二級毒品甲基安非他命之犯
    行，時間緊接、方法相同，觸犯構成要件相同之罪，顯係基
    於概括犯意為之，為連續犯，依刑法第56條之規定，以一罪
    論並加重其刑。(三)又被告前於91年間因毒品危害防制條例案
    件，經法院判處有期徒刑10月確定，於92年8 月4 日執行完
    畢，有臺灣高等法院被告全國前案紀錄表可參，其於執行完
    畢後5 年內再犯本件犯行，為累犯，應依刑法第47條之規定
    加重其刑，其同時有二加重事由，應依法遞加之。(四)爰審酌
    被告前經觀察、勒戒、強制戒治、停止戒治付保護管束、撤
    銷停止戒治，竟仍不知戒慎，不思正當戒除惡習，惟念其行
    為係自我戕害及其犯後坦承犯行，態度尚稱良好等一切情狀
    ，酌情量處如主文所示之刑，並諭知易科罰金之折算標準。
    (五)扣案含有第二級毒品甲基安非他命成分之晶體（驗後毛重
    8.2 公克）應依毒品危害防制條例第18條第1 項前段之規定
    ，沒收銷燬之。至於送驗耗費之甲基安非他命部分，既已滅
    失不存在，自無宣告沒收銷燬之必要。另扣案之玻璃球1 個
    、剷管3 支及殘渣袋14個，因檢察官未依刑事訴訟法第161
    條第1 項之規定提出證據證明前揭扣案物有第二級毒品甲基
    安非他命殘渣，且扣案玻璃球材質為玻璃；扣案之剷管及殘
    渣袋之材質為塑膠，在一般物理認知上，縱針筒含有甲基安
    非他命殘渣，是否無法析離亦有疑問，此又與發現被告確有
    施用毒品犯行之真實無關，為節省司法資源且參酌被告業在
    本院審理時供承該扣案玻璃球、剷管及殘渣袋均係其所有供
    施用甲基安非他命所有之物明確（見本院94年7 月14日審判
    筆錄第3 頁），爰依刑法第38條第1 項第2 款之規定宣告沒
    收。
據上論斷，應依刑事訴訟法第273 條之1 第1 項、第299 條第1
項前段，毒品危害防制條例第10條第2 項、第18條第1 項前段，
刑法第11條、第56條、第47條、第70條、第41條第1 項前段、第
38條第1項第2款，罰金罰鍰提高標準條例第2 條，判決如主文。
本案經檢察官廖育賢到庭執行職務。
中　　華　　民　　國　　94　　年　　7 　　月　　29　　日
                  刑事第十三庭  法　官  楊智守
以上證明與原本無異。
如不服本判決，應於判決送達後10日內，向本院提出上訴狀。
中　　華　　民　　國　　94　　年　　7 　　月　　29　　日
                                書記官  王美玲
毒品危害防制條例第10條
施用第1級毒品者，處6月以上5年以下有期徒刑。
施用第2級毒品者，處3年以下有期徒刑。
